## Solution env-ex ##

a)
Unterschiede zwischen Listen und Environments:
  - Alle Objekte in environments müssen (eindeutige und einzigartige) Namen haben
  - Objekte in environments sind nicht geordnet
  - Environments haben eine Elternumgebung
  - Environments enthalten nicht Werte der Objekte, sondern pointen nur auf den
    Speicherort der Objekte (reference semantics)

b) 
`ls()` und `rm()` suchen in der aktuellen Umgebung, also der environment, in
der die Funktion aufgerufen wurde.

c) 
`<-` legt eine neue `binding` in der aktuellen Umgebung (current environment) 
an bzw. weist einer Variable einen neuen Wert zu. `<<-` legt keine neue Variable 
in der aktuellen Umgebung, sondern modifiziert eine Variable in der Elternumgebung 
der aktuellen Umgebung. Sollte in der Elternumgebung keine Variable mit dem Namen 
gefunden werden, so wird eine neue Variable in der globalen Umgebung (`.GlobalEnv`)
angelegt.

d) 
```{r, where}
pryr::where
```

```{r, anywhere, eval=FALSE}
#' Function returning all parent environments in the search path in which a
#' variable is defined
#' @param name character vector of length 1 giving the name of the variable
#' @param env environment where the search should start
#'
#' @return  list of all environments in which a variable with the specified name was found
anywhere <- function(name, env = parent.frame()) {
  checkmate::assert_character(name, len = 1)
  env <- pryr:::to_env(env) # to_env() already does input checking/throws sensible errors

  env_list <- list()

  # terminating if the EmptyEnv is reached
  if (identical(env, emptyenv())) {
    return(env_list)
  }
  # if variable with given name is found in the searched environment, the environment is added to the list
  if (exists(name, env, inherits = FALSE)) {
    env_list <- c(env_list, env)
  }
  # recursion up the search path
  env_list <- c(env_list, anywhere(name, parent.env(env)))
}
```
